【裁判字號】    98,易,1719
【裁判日期】    980623
【裁判案由】    竊盜
【裁判全文】
臺灣臺中地方法院刑事判決              98年度易字第1719號
公  訴  人  臺灣臺中地方法院檢察署檢察官
被      告  甲○○
                    （另案於臺灣臺中監獄執行中）
上列被告因竊盜案件，經檢察官提起公訴（98年度偵字第4034號
），本院判決如下：
    主    文
甲○○犯踰越安全設備，於夜間侵入住宅竊盜罪，累犯，處有期
徒刑捌月。又犯毀壞門扇踰越牆垣竊盜罪，累犯，處有期徒刑柒
月。又犯毀壞門扇踰越牆垣，於夜間侵入住宅竊盜罪，累犯，處
有期徒刑捌月。應執行有期徒刑壹年捌月。
    犯罪事實
一、甲○○前於民國93年間，因竊盜案件，經本院以94年度易字
    103號判處有期徒刑8月確定，經入監服刑，甫於94年11月27
    日因縮刑期滿而執行完畢。詎猶不知悔改，復基於意圖為自
    己不法所有之犯意，分別於下列時間、地點為下列竊盜犯行
    ：
（一）於97年9月間某日凌晨2、3時許之夜間，以自隔壁空屋之
      頂樓陽台攀爬至己○○所有位在臺中縣大里市○○路168
      巷20 之1之住處頂樓後，再由頂樓屋頂之窗戶（屬於安全
      設備之一種）侵入屋內，徒手竊取己○○之夫所有之西裝
      褲口袋內現金新臺幣（下同）1千5百元。得手後，旋即逃
      離現場。
（二）於97年11月7日晚間6時35分前之日間某時許，以自臺中縣
      大里市○○路219巷146號空屋之頂樓，攀爬女兒牆至戊○○與丁○○所共同居住之臺中縣大里市○○路219巷148號
      住處頂樓後，以不詳方法撬開該住處頂樓之鋁製鐵門侵入
      屋內，竊取戊○○所有之鑽石項鍊1條及金戒指1枚（侵入
      住宅部分，未據告訴），得手後，旋即逃離現場。
（三）於97年11月11日凌晨2、3時許之夜間，以自臺中縣大里市
      ○○路219巷146號空屋之頂樓，攀爬女兒牆至乙○○所居
      住之臺中縣大里市○○路219巷122號住處頂樓後，以不詳
      方法撬開該住處頂樓之鋁製鐵門侵入屋內，竊取乙○○所
      有現金1萬5千元，得手後，旋即逃離現場。
二、嗣因戊○○發現遭竊後報警處理，經警在臺中縣大里市○○
    路219巷146號之後方窗戶上，採得指紋3枚，經送內政部警
    政署刑事警察局比對結果屬甲○○所有，因而循線查獲上情
    。
三、案經戊○○、乙○○訴由臺中縣警察局霧峰分局報告偵辦。
    理  由
一、證據能力方面：
（一）按被告以外之人於審判外之言詞或書面陳述，除法律有規
      定者外，不得作為證據，刑事訴訟法第159條第1項固定有
      明文；惟被告以外之人於審判外之陳述，雖不符刑事訴訟
      法第159條之1至第159條之4之規定，而經當事人於審判程
      序同意作為證據，法院審酌該言詞陳述作成時之情況，認
      為適當，亦得為證據；當事人、代理人或辯護人於法院調
      查證據時，知有第159條第1項不得為證據之情形，而未於
      言詞辯論終結前聲明異議者，視為有前項之同意，同法第
      159條之5亦有明文。此立法意旨在於傳聞證據未經當事人
      之反對詰問予以核實，原則上先予排除。惟若當事人已放
      棄反對詰問權，於審判程序中表明同意該等傳聞證據可作
      為證據，或於言詞辯論終結前未聲明異議，基於尊重當事
      人對傳聞證據之處分權，及證據資料愈豐富，愈有助於真
      實發見之理念，且強化言詞辯論主義，使訴訟程序得以順
      暢進行，上開傳聞證據亦均具有證據能力。本案下列所引
      用告訴人即被害人乙○○、丁○○於檢察事務官詢問時所
      為之陳述，被害人己○○、告訴人即被害人戊○○、乙○○於警詢時之陳述，臺中縣警察局霧峰分局刑案現場勘察
      報告等其他相關具傳聞性質之證據資料，固屬被告以外之
      人於審判外之陳述、書面，然被告及檢察官於本院調查證
      據時，就此部分之證據能力均不爭執，且於言詞辯論終結
      前，均未聲明異議，且本院審酌渠等證據作成之客觀情況
      ，並無非出於任意性、不正取供或有其他違法不當情事，
      且客觀上亦無顯不可信之情況，是依上開說明，足認上揭
      被害人及告訴人於警詢及檢察事務官詢問中所為之陳述，
      具有證據能力，適為本案之證據，合先敘明。
（二）另卷附之現場勘察照片51張、現場照片7張，純係機器錄
      製而不涉及人為之意志判斷，與傳聞法則所欲防止證人記
      憶、認知、誠信之誤差明顯有別，核與刑事訴訟法第159
      條第1項之要件不符。該項證據既無違法取得之情形，且
      經本院依刑事訴訟法第164條第1項之規定踐行調查證據程
      序，自應具有證據能力。
二、認定犯罪事實所憑藉之證據及理由：
（一）前揭犯罪事實欄一(一)、(三)部分，業據被告於警詢及本院審
      理時坦承不諱，核與被害人己○○於警詢中之指述及告訴
      人即被害人乙○○於警詢及偵查中之指述相符，並有現場
      照片（見警卷第13、14、16頁）在卷可稽，足認被告上揭
      之自白應與事實相符。另就犯罪事實欄一(二)部分，訊據被
      告矢口否認有該次竊盜犯行，辯稱：伊確實曾於97年11月
      7日凌晨2時許，自隔壁空屋頂樓陽台並跨過矮牆，侵入告
      訴人即被害人戊○○與丁○○共同居住之臺中縣大里市○○路219巷148號住處，但因該住處之窗戶皆已上鎖，伊遂
      放棄該次行竊，且就伊所見，至該社區行竊之人並不只伊
      一人云云。經查：
    1.告訴人即被害人丁○○於98年5月4日偵查中指稱：「（問
      ：你位於臺中縣大里市○○路219巷148號住處何時失竊？
      ）97年11月7日推測應該是下午遭竊，我是下班回家時才
      發現。（問：遭竊何物？）1條鑽石項鍊、金戒指及1台筆
      記型電腦。（問：警詢時為何只說遭竊鑽石項鍊及金戒指
      ？）我筆記型電腦放在櫃子裡，要使用時才發現失竊。（
      問：遭竊當時有無報案？）有。我一發現遭竊就去報案了
      。是由霧峰分局成功派出所之員警至現場製作勘驗報告及
      筆錄。勘驗當天製作筆錄時有說遭竊鑽石項鍊及金戒指。
      是隔了3天之後才又發現筆記型電話遭竊。（問：住所的
      門窗是否全部上鎖？）是的。包含往樓頂的窗戶也有上鎖
      。（問：發現遭竊後，是何處的門窗遭破壞？）是頂樓的
      大門被破壞了。」等語，且告訴人即被害人戊○○於97
      年11月7日警詢中亦指述：「（問：你於何時？何地發現
      財物遭竊？）於97年11月7日18時35分左右，在臺中縣大
      里市○○路219巷148號發現財物遭竊。（問：你有無損失
      財物？價值多少錢？）鑽石項鍊50000元、金戒指3000元
      。（問：竊嫌是如何竊取你的財物？）歹徒是從隔壁屋子
      頂樓爬到我租屋處進入。」等語（見臺灣臺中地方法院檢
      察署98年度偵字第4034號偵查卷第10、11頁、同署98年度
      核退字第372號偵查卷第8、9頁），是依被害人即告訴人
      陳麗祺、丁○○之上開指述，渠等住處確有於97年11月7
      日18時35分前某時許遭竊賊侵入，並竊取鑽石項鍊1條及
      金戒指1枚而後離去；至被害人即告訴人丁○○於偵查中
      所指尚有筆記型電腦1台遭竊乙情，因與被害人即告訴人
      陳麗祺指述之失竊財物不符，且其指述係事隔3日後才發
      現該台筆記型電腦失竊，則自本件案發後至告訴人丁○○
      發現該台筆記型電腦失竊時既已有3日，此期間內是否尚
      有其他竊賊侵入竊取，即非無可能，故本院認告訴人陳麗
      祺、丁○○之住處此次遭竊賊侵入竊取之財物應僅有鑽石
      項鍊1條及金戒指1枚，附此敘明。
    2.又依本件案發後於97年11月7日19時15分許至現場堪察之
      臺中縣警察局霧峰分局員警李維晉出具之現場勘查報告略
      以：現場為巷弄內連棟式小型社區住宅，目前只有二戶進
      駐其餘都是空屋。歹徒係利用住宅無人之際由隔壁空屋後
      門進入，攀越頂樓女兒牆，破壞被害住處頂樓鋁門侵入，
      竊取二、三樓臥室內財物，得手後由住處後方大門逃逸。
      經現場勘查以粉末法採證，在被害處所隔壁空屋【大里市
      ○○路219巷146號】後方窗戶窗框遭歹徒侵入處，採集指
      紋膠片編號01-03。另於隔壁空屋【大里市○○路219巷
      146號】頂樓發現鞋印痕。又該採獲之指紋3枚，經內政部
      警政署刑事警察局鑑驗結果，核與該局檔存被告指紋卡之
      右食指、左環指及左食指指紋相符，此有臺中縣警察局霧
      峰分局編號0000000號刑案現場勘查卷及卷附之現場勘察
      報告、刑案現場測繪圖、刑案現場照片43張、住戶竊盜案
      件犯罪現場分析表、住戶防竊安全諮詢報告表、現場勘察
      初步紀錄表及內政部警政署刑事警察局97年12月31日刑紋
      字第0970194226號鑑驗書等在卷可稽。佐以被告於審理中
      自承有於97年11月7日侵入遭竊地點旁之隔壁空屋即臺中
      縣大里市○○路219巷146 號，是被告於97年11月7日某時
      許，自隔壁空屋頂樓攀越矮牆侵入被害人及告訴人戊○○
      、丁○○住處頂樓一事，係屬真實。又上開現場勘察報告
      ，與被告所自承之犯罪事實欄一(三)犯行間，經本院對照結
      果，除均位於臺中縣大里市○○路219巷內，而行竊之侵
      入路線、犯罪手法及失竊情節，兩者更幾近雷同如出一轍
      。
    3.再被害人即告訴人乙○○於偵查中指稱：據鑑識小組勘察
      結果，歹徒是從三樓後門進入，因整排住戶三樓前後陽台
      皆係相通，歹徒自同排之一戶空屋進入後，即隔著矮牆一
      戶一戶翻進來，伊之住處窗戶原是關的，與隔壁148號用
      後門撬開之行竊手法一樣，且遭竊後窗戶已遭歹徒打開等
      語，且被告亦自承確有告訴人陳純如指述即犯罪事實欄一
      (三)所示之竊盜犯行。是當被告欲行竊之處所即告訴人乙○○之住處，其窗戶亦係上鎖，而被告猶會以不詳方法撬開
      該住處陽台之鋁門以遂行其竊盜犯行，則被告在與如犯罪
      事實欄一(三)所示相似之犯罪事實欄一(二)所示之情形，竟改
      辯稱該住處因窗戶上鎖遂放棄繼續行竊云云，顯不足採信
      。復參以被害人即告訴人陳麗祺及丁○○於97年11月7日
      發現遭竊後，隨即報警處理，且警方於渠等住處之隔壁空
      屋復確有採得被告之指紋，益證被告否認此次竊盜犯行應
      係卸責之詞，不足採信。是被告確有如犯罪事實欄一(二)所
      示之竊盜犯行堪以認定。本件事證明確，應依法論科。
（二）按刑法稱夜間者，係指日出前，日沒後（刑事訴訟法第10
      0條之3第3項參照）。復按刑法第321條第1項第2款所謂毀
      越門扇之「越」字，係指越入、超越或逾越而進而言，如
      係啟門入室或走入，不得謂為越進（最高法院22年上字第
      454號判例、最高法院院民刑事庭總會24年7月決議參照）
      。所謂「其他安全設備」，係指除門扇牆垣以外，依通常
      觀念足認為防盜之一切設備而言（最高法院75年度台上字
      第873號、78年度台上字第4418號判決意旨參照），雖非
      屬分隔住宅或建築物內外之間之出入口大門，但依通常觀
      念足認防盜之一切設備，諸如窗戶，依社會通常觀念足認
      為屬防閑之設備，應屬刑法竊盜罪所謂之「其他安全設備
      」。核被告就如犯罪事實欄一(一)所示之竊盜犯行，被告係
      於夜間自頂樓窗戶侵入被害人住處，屬踰越安全設備之行
      為，核其所為，係犯刑法第321條第1項第1款、第2款之踰
      越安全設備，於夜間侵入住宅竊盜罪；就如犯罪事實欄一
      (二)所示之竊盜犯行，被告係跨越被害人住處陽臺與緊鄰空
      屋陽臺間之女兒牆，而侵入被害人住處陽臺，屬踰越牆垣
      之行為，又設置於被害人住處頂樓之鋁製鐵門上之門鎖，
      因附著鋁製鐵門上無從分離，被告毀壞門上之鎖而侵入屋
      內，應屬毀壞門扇，係犯刑法第321條第1項第2款之毀壞
      門扇踰越牆垣竊盜罪；就如犯罪事實欄一(三)所示之竊盜犯
      行，被告係於夜間跨越被害人住處陽臺與緊鄰空屋陽臺間
      之女兒牆，而侵入被害人住處陽臺，屬踰越牆垣之行為，
      又毀壞被害人住處頂樓之鋁製鐵門上門鎖而侵入屋內，屬
      毀壞門扇，係犯刑法第321條第1項第1款、第2款之毀壞
      門扇踰越牆垣，於夜間侵入住宅竊盜罪。被告上開3次犯
      行間，犯意各別，行為亦殊，復侵害不同被害人之財產法
      益，應予以分論併罰之。
（三）被告前於93年間，因竊盜案件，經本院以94年度易字103
      號判處有期徒刑8月確定，經入監服刑，甫於94年11月27
      日因縮刑期滿而執行完畢等情，有卷附臺灣臺中地方法院
      檢察署刑案資料查註紀錄表及臺灣高等法院被告前案紀錄
      表各1份可按，其於有期徒刑執行完畢後5年以內，再故意
      犯本件有期徒刑以上之3罪，各應依刑法第47條第1項之規
      定，均論以累犯，並依法各加重其刑。
（四）爰審酌被告有多次竊盜前科，素行不佳，正值青壯之年，
      竟不思循正途獲取生活所需，卻行竊他人財物，犯後僅坦
      承部分犯行，犯後態度非佳，兼衡被告犯罪之動機、所用
      之手段、造成之損害等一切情狀，各量處如主文所示之刑
      ，並定應執行之刑，以資儆懲。
據上論斷，應依刑事訴訟法第299條第1項前段，刑法第321條第
1項第1款、第2款、第47條第1項、第51條第5款，判決如主文。
本案經檢察官丙○○到庭執行職務
中    華    民    國    98    年    6     月    23    日
                  刑事第十三庭  法  官  許月馨
以上正本證明與原本無異。
如不服本判決應於收受送達後10日內向本院提出上訴書狀，並應
敘述具體理由；其未敘述上訴理由者，應於上訴期間屆滿後20日
內向本院補提理由書（均須按他造當事人之人數附繕本）「切勿
逕送上級法院」。
                                書記官  黃美雲
中    華    民    國    98    年    6     月    23    日
附錄論罪科刑法條
中華民國刑法第321條
（加重竊盜罪）
犯竊盜罪而有左列情形之一者，處6月以上、5年以下有期徒刑：
一、於夜間侵入住宅或有人居住之建築物、船艦或隱匿其內而犯
    之者。
二、毀越門扇、牆垣或其他安全設備而犯之者。
三、攜帶兇器而犯之者。
四、結夥三人以上而犯之者。
五、乘火災、水災或其他災害之際而犯之者。
六、在車站或埠頭而犯之者。
前項之未遂犯罰之。


司法院資訊處製作；財團法人民間司法改革基金會備份。
